臺灣屏東地方法院刑事判決
111年度交訴字第7號
公  訴  人  臺灣屏東地方檢察署檢察官
被      告  王型淵


上列被告因過失致死案件，經檢察官提起公訴（110年度偵字第7
357號），被告於本院準備程序時就被訴事實為有罪之陳述，經
本院合議庭認為適宜由受命法官獨任進行簡式審判程序而裁定改
行簡式審判程序，判決如下：
    主  文
王型淵犯過失致人於死罪，處有期徒刑捌月。    
    事  實
一、王型淵於民國110年2月21日下午4時37分許，騎乘車牌號碼0
    00-0000號大型重型機車沿屏東縣萬丹鄉萬新路由南往北方
    向行駛至與大勇路之交岔路口，原應注意汽車駕駛人，應遵
    守道路交通標誌、標線、號誌之指示，而「閃光黃燈」表示
    「警告」，車輛應減速接近，注意安全，小心通過，竟疏未
    注意及此，明知萬新路於上揭路口設有「閃光黃燈」，而依
    當時天候晴、日間自然光線、柏油路面乾燥、無缺陷及障礙
    物、視距良好等情形，並無不能注意之情事，竟疏未注意及
    此，未減速而貿然通行前開交岔路口；適蔡燿徽騎乘車牌號
    碼000-0000號普通重型機車搭載其妻陳一芳沿大勇路由東往
    西方向行駛至上開交岔路口，亦疏未遵守該處閃光紅燈所表
    示「停車再開」之指示，亦即車輛應減速接近，先停止於交
    岔路口前，讓幹線道車優先通行後認為安全時，方得續行之
    指示，未先停車後再續行而貿然穿越前開交岔路口，王型淵
    因而閃避不及，以所駕駛前開機車之前車頭碰撞蔡燿徽所騎
    乘前開機車之左側車身，致蔡燿徽受有右側2至7肋骨骨折、
    左側2、3、8、9、10、11肋骨骨折併雙側血胸、橫膈膜破裂
    、疑脾臟破裂併腹內出血、左腎鈍挫傷、右尺骨骨折、骨盆
    骨骨折、左脛骨骨折、左腓骨骨折、左足多處掌骨骨折等傷
    害，陳一芳亦身體多處受傷（王型淵涉犯過失傷害部分，未
    據告訴）；蔡燿徽雖經送往安泰醫療社團法人安泰醫院（下
    稱安泰醫院）救治，然經診療急救無效，仍於同日晚上9時1
    9分許宣告不治死亡。嗣王型淵於肇事後停留現場，並於有
    偵查犯罪權限之人發覺其犯罪前，向到場處理事故之員警坦
    承肇事，自首而接受裁判，始查悉上情。
二、案經蔡燿徽之父蔡武昌提出告訴，暨臺灣高雄地方檢察署檢
    察官相驗後移轉臺灣屏東地方檢察署檢察官自動簽分偵查後
    起訴。
    理  由
一、本件被告王型淵（下稱被告）所犯係死刑、無期徒刑或最輕
    本刑為3年以上有期徒刑以外之罪，亦非屬高等法院管轄第
    一審案件之罪，其於本院準備程序中就被訴事實為有罪之陳
    述，經本院告知簡式審判程序之旨，並聽取檢察官及被告之
    意見後，依刑事訴訟法第273條之1第1項之規定，裁定行簡
    式審判程序，是依刑事訴訟法第273條之2規定，本件之證據
    調查，不受同法第159條第1項、第161條之2、第161條之3、
    第163條之1及第164條至第170條所規定證據能力認定及調查
    方式之限制。另本判決所引用之非供述證據，與本案待證事
    實均具有證據關聯性，且無證據證明係公務員違背法定程序
    所取得，依刑事訴訟法第158條之4規定之反面解釋，自有證
    據能力。
二、認定犯罪事實所憑之證據及理由：
　㈠上揭犯罪事實，業據被告於偵訊及本院準備程序中坦承不諱
    （見偵7357號卷第25至27頁，本院卷第47、54、58至59頁）
    ，核與告訴人蔡武昌於警詢、偵查中證述情節相符（見相22
    4號卷第17至19、101至103頁，他1246號卷第5至6頁，偵735
    7號卷第25至27頁），並有道路交通事故現場圖、道路交通
    事故調查報告表（一）、（二）、監理電子閘門駕籍查詢結
    果、車輛詳細資料報表、蒐證照片及監視器翻拍照片等件在
    卷可稽（見相224號卷第21至25、48至51、55至93頁）；又
    被害人蔡燿徽確係因上開事故死亡之事實，亦有安泰醫院診
    斷證明書、相驗筆錄、臺灣高雄地方檢察署相驗屍體證明書
    （110相甲字第224號）、臺灣高雄地方檢察署檢驗報告書、
    屏東縣政府警察局屏東分局110年2月28日屏警分偵字第1103
    0748400號函暨所附相驗照片等件附卷足參（見相224號卷第
    5、99至135頁），足認被告之自白與事實相符，可以採信。
　㈡按汽車駕駛人應遵守道路交通標誌、標線、號誌之指示，而
    閃光黃燈表示「警告」，車輛應減速接近，注意安全，小心
    通過。為道路交通安全規則第90條及道路交通標誌標線號誌
    設置規則第211第1項第1款明文。查被告於案發時考領有大
    型重型機車駕駛執照，有上開監理電子閘門駕籍查詢結果1
    份可憑（見相224號卷第48頁），是其對於前開規定理應知
    之甚詳，被告於通過上揭萬新路與大勇路交岔路口時，自應
    遵循上開規定，減速接近路口，俟查看路口左右方向有無來
    車時，再行小心通過，且依當時天候晴，日間自然光線，柏
    油路面乾燥、無缺陷、無障礙物，視距良好等情狀，有前揭
    道路交通事故調查表（一）可憑，並無不能注意之情事，被
    告竟疏於注意，貿然通過路口，致與被害人蔡燿徽所駕駛之
    前揭機車發生碰撞，致被害人蔡燿徽因傷勢過重不治死亡，
    已如前述，其駕駛行為自有過失甚明。且本件經交通部公路
    總局高雄區監理所區車輛行車事故定鑑定會鑑定結果，認蔡
    燿徽（即被害人）駕駛普通重型機車，行至閃光紅號誌交岔
    路口，未先停止於交岔路口前，及未讓幹道車優先通行，為
    肇事主因；王型淵（即被告）駕駛大型重型機車，行經閃光
    黃燈交岔路口，未減速接近，未注意安全小心通過，為肇事
    次因等情，有交通部公路總局高雄區監理所110年7月9日高
    監鑑字第1100130650號函檢送屏澎區0000000案行車事故鑑
    定意見書可憑（見他1246號卷第43至47頁），本件再經交通
    部公路總局覆議結果，覆議意見仍認蔡燿徽駕駛普通重型機
    車，行至閃光紅燈交岔路口，未先停止於交岔路口前，讓幹
    道車優先通行，為肇事主因；王型淵駕駛大型重型機車，行
    經閃光黃燈交岔路口，未減速接近，注意安全，小心通過，
    為肇事次因等情，有交通部公路總局110年8月27日路覆字第
    1100096962號函檢送0000000案覆議意見書可憑（見偵7357
    號卷第11至15頁），本院亦同此認定，被告就本案車禍事故
    之發生，確有過失，實屬甚明。至於被害人就本件車禍事故
    之發生，雖與有過失，然此屬雙方過失程度輕重及告訴人為
    民事損害賠償請求時應否減輕被告賠償責任之問題而已，無
    礙於被告本案過失致死犯行之成立。又被害人因本案車禍事
    故傷重死亡，被告上開之過失行為與被害人死亡之結果間，
    具有相當因果關係，亦堪認定。
　㈢綜上，本案事證明確，被告上開犯行洵堪認定，應依法論科
    。
三、論罪科刑：
  ㈠核被告所為，係犯刑法第276條之過失致人於死罪。
　㈡被告於肇事後留在現場，且係於有偵查權限之司法警察機關
    尚未能發覺何人犯罪前，即主動向據報到場處理之員警坦承
    其肇事，有屏東縣政府警察局屏東分局交通分隊萬丹交通小
    隊道路交通事故肇事人自首情形紀錄表1份附卷可參（見相2
    24號卷第33頁），參以被告事後並未逃避偵審之事實，堪認
    被告自首並接受裁判，爰依刑法第62條前段規定減輕其刑。
　㈢爰審酌被告疏未注意遵守相關道路交通法規，肇致本件交通
    事故發生，導致被害人死亡之最嚴重結果，使被害人家屬慟
    失至親，且被告迄今未與被害人家屬達成和解，彌補其等所
    受之損害，所為實屬不該；並考量被告本件過失駕車行為屬
    肇事次因，被害人為肇事主因之雙方過失情節，以及被告犯
    後坦承犯行，尚具悔意等情節，兼衡被告前無任何犯罪紀錄
    ，素行尚佳，有臺灣高等法院被告前案紀錄表在卷可查（見
    本院卷第65頁）；暨被告自陳高職畢業之智識程度，案發時
    擔任汽車技術員、目前擔任送貨司機，未婚，無子女之家庭
    生活狀況等一切情狀（見本院卷第59頁），量處如主文所示
    之刑。至檢察官雖求處有期徒刑10月，然本院認為依前述量
    刑事由觀之，主文所示之宣告刑已可收懲戒之效，且與被告
    之罪責相當，是檢察官前揭求刑略嫌過重，附此敘明。
據上論斷，應依刑事訴訟法第273 條之1 第1 項、第299 條第1
項前段，刑法第276 條、第62條前段，刑法施行法第1 條之1 第
1 項，判決如主文。
本案經檢察官葉幸眞提起公訴，檢察官王雪鴻到庭執行職務。
中　　華　　民　　國　　111 　年　　7 　　月　　19　　日
                  刑事第三庭    法  官  張瑞德
以上正本證明與原本無異。
如不服本判決應於收受判決後20日內向本院提出上訴書狀，並應
敘述具體理由；其未敘述上訴理由者，應於上訴期間屆滿後20日
內向本院補提理由書（均須按他造當事人之人數附繕本）「切勿
逕送上級法院」。
中　　華　　民　　國　　111 　年　　7 　　月　　20　　日
                                書記官  李佩玲

附錄法條：
刑法第276條：
因過失致人於死者，處5年以下有期徒刑、拘役或50萬元以下罰金。